臺灣高等法院臺中分院刑事判決　　　　94年度上訴字第1965號
上　訴　人
即　被　告　甲○○
上列上訴人因違反毒品危害防制條例案件，不服臺灣臺中地方法
院94年度訴字第2105號中華民國94年8月17日第一審判決（起訴
案號：臺灣臺中地方法院檢察署94年度毒偵字第2943號），提起
上訴，本院判決如下：
    主  文
上訴駁回。
    事  實
一、甲○○前於民國八十八年間，因施用毒品案件，經依原審法
    院裁定令入觀察、勒戒處所實施觀察、勒戒後，經評定認有
    繼續施用毒品之傾向，再依原審法院裁定令入戒治處所施以
    強制戒治，嗣於八十八年八月十九日停止戒治交付保護管束
    ，於八十九年二月二十五日期滿未經撤銷，視為強制戒治業
    經執行完畢；復於九十二年間，因施用第一、二級毒品案件
    ，經依原審法院裁定令入戒治處所施以強制戒治，並由臺灣
    臺中地方法院檢察署檢察官提起公訴，強制戒治部分於九十
    三年一月九日因新修正毒品危害防制條例施行而報結釋放，
    起訴部分則經原審法院以九十二年度訴字第二一七六號分別
    判處有期徒刑十月、四月，並定應執行有期徒刑一年確定，
    剛於九十三年十二月三十一日縮刑期滿執行完畢。詎甲○○
    仍不知悔改，復於前開強制戒治執行完畢釋放後五年內，基
    於施用第一級毒品海洛因之犯意，於九十四年五月十八、十
    九日之某日晚上，在臺中縣大里市○○○街七十四號住處，
    以摻入香煙內吸用之方式施用第一級毒品海洛因一次；另基
    於施用第二級毒品甲基安非他命（起訴書誤載為安非他命）
    之犯意，於九十四年五月十八、十九日之某日晚上，在上址
    住處，以將甲基安非他命置於其所有吸食器中下方用火燒烤
    ，使產生煙霧後吸食之方式施用第二級毒品甲基安非他命一
    次。嗣於九十四年五月二十日上午十時三十分許，為警持原
    審法院核發之搜索票在上址查獲。
二、案經臺中縣警察局霧峰分局報告臺灣臺中地方法院檢察署檢
    察官偵查起訴。
    理  由
一、訊據被告甲○○於本院審理時坦承其有上揭施用第一級毒品
    海洛因及第二級毒品甲基安非他命之犯行不諱，核與證人即
    其前妻藍淑芬於警詢時證稱：其約於九十四年五月十八日晚
    上在住處房間內見過被告有以捲香菸方式施用海洛因乙情相
    符（見偵查卷第20頁）；且被告為警查獲當日，經警採取其
    尿液送驗，結果呈安非他命、甲基安非他命及嗎啡陽性反應
    ，有詮昕科技股份有限公司濫用藥物尿液檢驗報告一紙附卷
    可稽，又前開送驗檢體編號0000000亦核與卷附臺中縣警察
    局霧峰分局於九十四年五月二十日對被告採尿所制作之委託
    鑑驗尿液代號與真實姓名對照表之編號相符。是被告自白其
    有施用第一級毒品海洛因及第二級毒品甲基安非他命之犯行
    ，應堪信為真實。又被告有如事實欄所載之施用毒品前科，
    有臺灣臺中地方法院檢察署刑案資料查註紀錄表、臺灣高等
    法院被告全國前案紀錄表各一份在卷可參。故被告前因施用
    毒品案件，於強制戒治期滿執行完畢後，五年內再犯本件毒
    品危害防制條例第十條之罪，本案事證明確，被告犯行至堪
    認定。
二、核被告所為，係犯毒品危害防制條例第十條第一項施用第一
    級毒品罪及第十條第二項施用第二級毒品罪。被告所持有之
    毒品海洛因及甲基安非他命，均係供其自己施用，故其持有
    之低度行為應為施用之高度行為所吸收，均不另論罪。其所
    犯上開二罪間，犯意各別，罪名有異，應予分論併罰。又被
    告有如事實欄所載之前科，有臺灣臺中地方法院檢察署刑案
    資料查註紀錄表、臺灣高等法院被告全國前案紀錄表各一紙
    在卷可按，其五年以內再犯本案二件有期徒刑以上之罪，皆
    為累犯，均應依刑法第四十七條規定加重其刑。
三、原審以被告罪證明確，因之適用毒品危害防制條例第十條第
    一項、第二項，刑法第十一條前段、第四十七條等規定，並
    審酌被告一再施用毒品，經多次觀察勒戒及強制戒治執行完
    畢後，仍不知戒惕，再次施用第一、二級毒品，無視於毒品
    對於自身健康之戕害及國家對於杜絕毒品犯罪之禁令，不知
    戒除惡習，惡性非輕，又其施用毒品並無危害他人，本之施
    用毒品者均有相當程度之成癮性及心理依賴，其犯罪心態與
    一般刑事犯罪之本質並不相同，容應以「病人」之角度為考
    量，並側重適當之醫學治療及心理矯治為宜，及被告施用毒
    品之次數，並被告之犯後態度等一切情狀，量處被告施用第
    一級毒品部分有期徒刑一年二月，施用第二級毒品部分有期
    徒刑八月，並依刑法第五十一條第五款規定，定其應執行刑
    為有期徒刑一年八月，核其認事用法並無不當，量刑亦堪稱
    妥適。而被告提起上訴，以原審判決量刑太重云云，惟查量
    刑乃屬法院依職權所審酌之事項，且原審已於判決事實及理
    由欄內詳敘審酌上開量刑所應審酌之事項，本院認原審量刑
    並無不當之情形，是被告上訴猶認原審量刑過重，請求從輕
    量刑，尚無理由，應予駁回。
四、至扣案之白粉二包經送法務部調查局鑑定結果，均未發現含
    法定毒品成分，有該局鑑定通知書影本一份在卷足憑（見原
    審卷第42頁），且扣案之殘渣袋七個，亦無證據證明其上殘
    留有海洛因或甲基安非他命等成分，均無從依毒品危害防制
    條例第十八條第一項前段規定宣告沒收銷燬。而上開物品及
    扣案之藥鏟三支、空夾練袋二包、玻璃管一支等物，被告雖
    於警詢中自承為其所有，然否認該等物品為其供本案犯罪所
    用之物，亦無證據證明係供本案犯罪所用之物，爰均不為沒
    收之諭知。
據上論斷，應依刑事訴訟法第三百六十八條，判決如主文。
本案經檢察官乙○○到庭執行職務。
中　　華　　民　　國　　94　　年　　11 　月　　24 　　日
            刑事第七庭　審判長法  官  林　榮　龍
                              法  官  江  錫  麟
                              法  官  許  秀  芬
上列正本證明與原本無異。
施用第一級毒品部分得上訴，施用第二級毒品部分不得上訴。
如不服本判決應於收受送達後十日內向本院提出上訴書狀，其未
敘述上訴之理由者並得於提起上訴後十日內向本院補提理由書（
均須按他造當事人之人數附繕本）。
                              書記官    瑞  芳
中　　華　　民　　國　　94　　年　　11 　月　　28   　日
附錄論罪科刑法條：
毒品危害防制條例第十條第一項、第二項：
施用第一級毒品者，處六個月以上五年以下有期徒刑。
施用第二級毒品者，處三年以下有期徒刑。
                                                      Ａ
